臺灣彰化地方法院員林簡易庭民事判決
110年度員簡字第99號
原      告  臺灣產物保險股份有限公司台中分公司

法定代理人  廖原益  
訴訟代理人  方建閔  
被      告  鄭棨皓  


上列當事人間請求損害賠償事件，本院於民國110年8月2日言詞
辯論終結，判決如下：
    主  文
被告應給付原告新臺幣參萬零貳佰壹拾玖元，及自民國一一○年
四月十六日起至清償日止，按年息百分之五計算之利息。
訴訟費用（除減縮部分外）新臺幣壹仟元由被告負擔。
本判決第一項得假執行；但被告如以新臺幣參萬零貳佰壹拾玖元
為原告預供擔保後，得免為假執行。
    事實及理由
一、按訴狀送達後，原告不得將原訴變更或追加他訴。但有下列
    各款情形之一者，不在此限：三、擴張或減縮應受判決事項
    之聲明者，民事訴訟法第255條第1項第3款定有明文，前開
    規定於簡易訴訟程序亦適用之，此參同法第436條第2項規定
    自明。本件原告起訴時原聲明請求：被告應給付原告新臺幣
    （下同）103,344元，及自起訴狀繕本送達被告翌日起至清
    償日止，按年息5%計算之利息等語。嗣於民國110年8月2日
    當庭變更聲明為：被告應給付原告30,219元，及自起訴狀繕
    本送達被告翌日起至清償日止，按年息5%計算之利息，原告
    所為，核屬減縮應受判決事項之聲明，與上開規定相符，應
    予准許。
二、原告主張：被告於108年2月25日8時18分許，駕駛車牌號碼0
    00-0000號自用小客車（下稱系爭A車），在彰化縣溪湖鎮成
    功高中之停車場內，因駕駛不慎之過失，致撞擊原告所承保
    訴外人梁明華所有，而由訴外人許哲宇駕駛並停放在該處之
    車牌號碼000-0000號自用小客車（下稱系爭B車），使系爭B
    車受損，而支出工資費用10,025元、烤漆費用12,069元、零
    件費用81,250元經折舊後為8,125元，系爭B車合理修復費用
    為30,219元，已由原告依保險契約賠付被保險人，爰依侵權
    行為損害賠償及保險代位之法律關係，提起本件訴訟等語。
    並聲明：如上開變更聲明所示。
三、被告則以：同意原告之請求等語。
四、得心證之理由：
  ㈠原告主張被告於前揭時地因駕駛不慎之過失，造成系爭B車受
    損，系爭B車合理修復費用為30,219元，已由原告依保險契
    約賠付被保險人等情，並提出道路交通事故現場圖、理賠計
    算書、中部汽車股份有限公司溪湖服務廠估價單、發票、系
    爭B車受損照片等件為證，復經本院依職權向彰化縣警察局
    溪湖分局調取兩造於前揭時地發生交通事故卷宗核閱屬實，
    此有該局110年2月9日溪警分五字第1100003247號函覆之道
    路交通事故現場圖、初步分析研判表、調查紀錄表、本件事
    故現場及車損照片等可稽，而被告對此表示同意原告之請求
    等語，本院審酌前揭事證，堪信原告上開主張為真實。
  ㈡本件系爭B車支出之修復費用共103,344元，其中工資費用10,
    025元、烤漆費用12,069元、零件費用81,250元，此有上開
    中部汽車股份有限公司溪湖服務廠估價單、發票可證。而依
    行政院所頒「固定資產耐用年數表」及「固定資產折舊率表
    」之規定，小客車耐用年數為5年，依定率遞減法每年折舊1
    000分之369，其最後1年之折舊額，加歷年折舊累計額，其
    總和不得超過該資產成本原額之10分之9。另依營利事業所
    得稅查核準則第95條第6項規定「固定資產提列折舊採用定
    率遞減法者，以1年為計算單位，其使用期間未滿1年者，按
    實際使用之月數相當於全年之比例計算之，不滿1月者，以
    月計」。系爭B車係於102年8月出廠，至系爭事故發生時間1
    08年2月25日止，實際使用期間已逾5年，依上開方式扣除折
    舊後，其零件部分必要之修復費用額為8,125元〔計算式：81
    ,250元-（81,250元0.9）＝8,125元〕，另工資費用10,025元
    、烤漆費用12,069元無需折舊，蓋其係修理付出之勞務代價
    ，為回復原狀時必要支出之費用，並無折舊可言，準此，原
    告承保車輛修復必要費用合計為30,219元〔計算式：10,025
    元+12,069元+8,125元＝30,219元〕。
  ㈢綜上所述，原告依保險法第53條第1項、民法第191條之2、第
    196條之規定，請求被告給付30,219元及自起訴狀繕本送達
    翌日即110年4月16日起至清償日止，按年息5%計算之利息，
    為有理由，應予准許。
五、本判決原告勝訴部分，係適用民事訴訟法第427條第1項簡易
    訴訟程序所為被告敗訴之判決，依同法第389條第1項第3款
    規定，應依職權宣告假執行。並依同法第392條第2項規定，
    依職權宣告被告如預供相當之擔保，得免為假執行。
六、訴訟費用負擔之依據：民事訴訟法第78條。本件第一審訴訟
    費用為1,110元，因原告為聲明之減縮，依民事訴訟法第83
    條第1項前段之規定，該減縮部分訴訟費用110元應由原告負
    擔，至其餘被告敗訴部分訴訟費用1,000元（原告繳納）仍
    應由敗訴之被告負擔，爰確定如主文第2項所示。
中　　華　　民　　國　　110 　年　　8 　　月　　16　　日
                  臺灣彰化地方法院員林簡易庭
                          法  官  楊鑫忠
以上正本係照原本作成。
如對本判決不服提起上訴，應於送達後20日內，向本院提出上訴
狀並表明上訴理由(須按對造人數附繕本) 。
中    華    民    國   110    年    8    月     16    日
　　　　　　　　　　　　　書記官  張清秀